【裁判字號】    98,易,659
【裁判日期】    980617
【裁判案由】    毒品危害防制條例
【裁判全文】
臺灣臺北地方法院刑事判決               98年度易字第659號
公  訴  人  臺灣臺北地方法院檢察署檢察官
被      告  甲○○
                    （另案於臺灣臺北監獄臺北分監執行中）
上列被告因違反毒品危害防制條例案件，經檢察官提起公訴（98
年度毒偵字第481號），被告就被訴事實為有罪之陳述，經告知
簡式審判程序之旨，並聽取當事人之意見後，本院裁定進行簡式
審判程序，茲判決如下：
    主  文
甲○○施用第二級毒品，累犯，處有期徒刑肆月，如易科罰金，
以新臺幣壹仟元折算壹日。
    犯罪事實
一、甲○○於民國88年間，因施用毒品案件，經本院以88年度毒
    聲字第2365號裁定送勒戒處所施以觀察勒戒後，因認無繼續
    施用毒品傾向出所，該次施用毒品犯行並經臺灣板橋地方法
    院檢察署檢察官以88年度偵字第9417號為不起訴處分確定；
    又於88年間，因施用毒品案件，經臺灣板橋地方法院以88年
    度毒聲字第3429號裁定送勒戒處所施以觀察勒戒後，因認無
    繼續施用毒品傾向出所，該次施用毒品犯行並經臺灣板橋地
    方法院檢察署檢察官以88年度偵字第13876號為不起訴處分
    確定；再於90年間，因施用毒品案件，經本院以90年度毒聲
    字第114號裁定令入戒治處所施以強制戒治，91年1月11日戒
    治期滿，該次施用毒品犯行並經起訴，由本院以90年度簡字
    第585號判決判處有期徒刑6月確定，91年9月17日執行完畢
    出監；復於94年間，因施用毒品案件，經本院以94年度易字
    第446號判決判處有期徒刑6月確定，95年1月23日執行完畢
    出監；另於95年間，因竊盜案，經臺灣板橋地方法院以94年
    度簡字第5857號判決判處有期徒刑3月確定，95年6月24日執
    行完畢出監；另於95年間，因公共危險案件，經臺灣板橋地
    方法院以95年度簡字第1357號判決判處有期徒刑3月確定，
    96年9月27日易科罰金執行完畢；詎其於強制戒治執行完畢5
    年內，仍因有施用毒品犯行，經法院判處罪刑確定後，竟另
    基於施用第二級毒品甲基安非他命之犯意，於97年12月10日
    晚間某時許，在台北縣永和市仁愛公園內，以將甲基安非他
    命置於玻璃球內，燒烤後吸食煙氣之方式，施用第二級毒品
    甲基安非他命1次，嗣於翌（11）日因另案通緝為警查獲，
    甲○○且同意接受員警採尿，其尿液檢體經送驗後呈甲基安
    非他命陽性反應。
二、案經臺北縣政府警察局新店分局報告臺灣臺北地方法院檢察
    署檢察官偵查後起訴。
    理    由
一、本件被告所犯之罪，其法定刑為3年以下有期徒刑，且非死
    刑、無期徒刑或最輕本刑有期徒刑3年以上之罪，亦非高等
    法院管轄第一審案件，且於準備程序進行中，被告先就被訴
    事實為有罪之陳述，經告知被告簡式審判程序之旨，並聽取
    檢察官、被告之意見後，本院裁定進行簡式審判程序，是本
    件之證據調查，依刑事訴訟法第273條之2規定，不受同法第
    159條第1項、第161條之2、第161條之3、第163條之1及第16
    4條至第170條規定之限制，合先敘明。
二、上揭犯罪事實，業經被告坦承不諱，且其於97年12月11日經
    警查獲後所採集之尿液經送檢驗後，確呈安非他命及甲基安
    非他命類陽性反應，此有台灣檢驗科技股份有限公司濫用藥
    物檢驗報告書1紙在卷可稽（見98年度毒偵字第481號卷第7
    頁），復有勘察採證同意書、臺北縣政府警察局新店分局偵
    辦毒品危害防制條例案被移送者姓名及代碼對照表（同上偵
    卷第11至12頁）附卷可按，足認被告上揭施用第二級毒品之
    自白與事實相符，堪予採信。查，被告有事實欄一所載施用
    毒品行為經觀察勒戒、強制戒治執行完畢，又於前揭觀察勒
    戒、強制戒治執行完畢後之5年內，分別因再犯施用毒品行
    為經追訴處罰等情，有臺灣高等法院被告前案紀錄表可按。
    本件被告施用行為固然在前揭觀察勒戒強制戒治執行完畢5
    年後再犯，惟按毒品危害防制條例第20條、第23 條等規定
    觀之，就施用毒品者，祇於「初犯」及「五年後再犯」二種
    情形，有其追訴條件之限制，即須於初犯經觀察、勒戒或強
    制戒治釋放後，5年內均無施用毒品之行為，始能認其前所
    實施之觀察、勒戒或強制戒治已足遮斷毒癮，而得於5年後
    再犯時，再予適用初犯之規定，重行觀察、勒戒等程序。倘
    5年內已經再犯，被依法追訴處罰，縱其第3次（或第3次以
    上）施用毒品之時間在初犯釋放5年以後，即與「五年後再
    犯」之情形有別，且因已於「五年內再犯」，顯見其再犯率
    甚高，原實施觀察、勒戒或強制戒治，已無法收其實效，而
    無5 年戒斷期之存在，自無再經觀察、勒戒及強制戒治之必
    要，應得逕行追訴處罰（最高法院95年度第7次刑事庭會議
    紀錄、95年度台上字第1071號判決意旨參照）。是縱令本件
    被告於97年12月10日之施用行為在前揭觀察、勒戒及強制戒
    治執行完畢5年後，揆諸前開說明，仍應逕行追訴處罰。從
    而本件事證已臻明確，應依法論科。
三、核被告所為，係犯毒品危害防制條例第10條第2項之施用第
    二級毒品甲基安非他命罪。其於施用前持有第二級毒品甲基
    安非他命之低度行為，應為施用之高度行為所吸收，不另論
    罪。查被告有如事實欄一所載犯罪科刑及執行之紀錄，有臺
    灣高等法院被告前案紀錄表在卷可稽，是被告於有期徒刑執
    行完畢後5年內，故意再犯本件有期徒刑以上之罪，應依刑
    法第47條第1項之規定，論以累犯，並加重其刑至2分之1。
    爰審酌被告歷經觀察勒戒之矯治處遇，仍無法戒除毒癮；又
    其曾有如事實欄所載之施用毒品前案，卻無法戒慎警惕，顯
    見其毒癮不輕；惟被告之犯罪行為主要係戕害自身，並未直
    接積極損害他人之利益，另參酌被告施用毒品之次數僅1次
    ，以及犯罪後坦承施用第二級毒品犯行，態度尚可等一切情
    狀，量處如主文所示之刑，並諭知易科罰金之折算標準。
據上論斷，應依刑事訴訟法第284條之1、第273條之1第1項、第
299條第1項前段，毒品危害防制條例第10條第2項，刑法第11條
前段、第47條第1項、第41條第1項前段，判決如主文。
本案經檢察官杜慧玲到庭執行職務。
中    華    民    國    98    年     6    月    17    日
                  刑事第十庭    法  官    呂煜仁
上正本證明與原本無異。
如不服本判決應於收受送達後10日內向本院提出上訴書狀，並應
敘述具體理由；其未敘述上訴理由者，應於上訴期間屆滿後20日
內向本院補提理由書（均須按他造當事人之人數附繕本）「切勿
逕送上級法院」。
                                書記官    曹尚卿
中    華    民    國    98    年    6     月    17    日
附錄本案論罪科刑法條全文：
毒品危害防制條例第10條：
施用第一級毒品者，處六月以上五年以下有期徒刑。
施用第二級毒品者，處三年以下有期徒刑。


司法院資訊處製作；財團法人民間司法改革基金會備份。
